【裁判字號】    97,上更(一),87
【裁判日期】    970724
【裁判案由】    毒品危害防制條例
【裁判全文】
臺灣高等法院刑事判決              97年度上更(一)字第87號
上  訴  人
即  被  告  甲○○
選任辯護人  趙國生律師
            周珮琦律師
上列上訴人因毒品危害防制條例案件，不服臺灣臺北地方法院96
年度訴字第408號，中華民國96年6月21日第一審判決（起訴案號
：臺灣臺北地方法院檢察署96年度偵字第2553、4401號），提起
上訴，經判決後，最高法院第一次發回更審，本院判決如下：
    主  文
原判決關於甲○○部分撤銷。
甲○○販賣第一級毒品，處有期徒刑拾陸年，扣案行動電話壹支
（0000000000號，含SIM卡）、電子磅秤壹台、微量天平壹組、
分裝袋壹佰只、帳單紙（編號1、1-1、1-2）均沒收，未扣案
之販賣毒品所得新臺幣壹仟元沒收，如全部或一部不能沒收時，
以其財產抵償之；又販賣第一級毒品，處有期徒刑拾柒年，扣案
行動電話壹支（0000000000號，含SIM卡）、電子磅秤壹台、微
量天平壹組、分裝袋壹佰只、帳單紙（編號1、1-1、1-2）均
沒收，未扣案之販賣毒品所得新臺幣參仟元沒收，如全部或一部
不能沒收時，以其財產抵償之；又販賣第一級毒品，處有期徒刑
拾柒年，扣案行動電話壹支（0000000000號，含SIM卡）、電子
磅秤壹台、微量天平壹組、分裝袋壹佰只、帳單紙（編號1、
1-1 、1-2）均沒收，未扣案之販賣毒品所得新臺幣參仟元沒收
，如全部或一部不能沒收時，以其財產抵償之。應執行有期徒刑
貳拾伍年，扣案行動電話壹支（0000000000號，含SIM卡）、電
子磅秤壹台、微量天平壹組、分裝袋壹佰只、帳單紙（編號1
、1-1、1-2）均沒收，未扣案之販賣毒品所得新臺幣柒仟元沒收
，如全部或一部不能沒收時，以其財產抵償之。
被訴販賣第一級毒品海洛因予其他不特定之人部分無罪。
    事  實
一、甲○○於民國（下同）95年10月間即因違反毒品危害防制條
    例案件經檢察官偵查，明知海洛因經公告列為毒品危害防制
    條例第2條第2項第1款所管制之第一級毒品，具成癮性、濫
    用性及對社會危害性，不得製造、運輸、販賣，竟基於販賣
    第一級毒品海洛因之犯意，由乙○○以0000000000號行動電
    話與甲○○之0000000000號行動電話聯繫購買第一級毒品海
    洛因事宜（二人通話之合法監聽逐字譯文紀錄如附件一）。
    二人先於民國（下同）95年12月5日15時許，相約於當日15
    時40分許在臺北縣政府警察局中和分局南勢角派出所旁之僑
    福房屋隔壁，由甲○○將重量不詳之第一級毒品海洛因，以
    一千元之價格販賣予乙○○。另95年12月7日上午10時22分
    許，乙○○再與甲○○以相同行動電話門號聯繫，相約於當
    日12時30分許，由甲○○至中和景安捷運站將重量不詳、摻
    有第一級毒品海洛因成分之香菸四支，以三千元之價格售予
    乙○○。復於95年12月7日20時30分許，乙○○又與甲○○
    以相同行動電話門號聯繫，相約於當日21時許，乙○○至新
    店七張捷運站附近之寶橋路59號處，由甲○○以三千元之價
    格將數量不詳之第一級毒品海洛因販賣予乙○○。
二、嗣於96年1月10日為警持搜索票至乙○○在臺北縣蘆洲市○
    ○路26巷19號1樓之住處執行搜索後，再依乙○○之供述，
    於同年月25日上午12時30分許，持搜索票至甲○○臺北縣新
    店市○○路67號3樓住處搜索，扣得甲○○所有供本件販毒
    使用之黑銀色行動電話一支（0000000000號、含SIM卡一張
    ，另0000000000號、SIM卡各一張非供本件犯罪使用，不予
    沒收），以及用以分裝第一級毒品海洛因之電子磅秤一台、
    微量天平一組、分裝袋一包（內含一百個小分裝袋），與帳
    單四張（編號1、1-1、1-2、1-3，至於1-3記載與販賣毒品
    無關之VOLVO等車輛資料，非供犯罪所用不沒收）及非被告
    所有之海洛因製成壓模器一組，始查獲上情。
三、案經臺北市政府警察局刑事警察大隊報請臺灣臺北地方法院
    檢察署檢察官偵查起訴。
    理  由
壹、證據能力部分：
(一)、證人乙○○之警詢筆錄部分：
 1、按被告以外之人於審判中有下列情形之一，其於檢察事務官
    、司法警察官或司法警察調查中所為之陳述，經證明具有可
    信之特別情況，且為證明犯罪事實之存否所必要者，得為證
    據：三、滯留國外或所在不明而無法傳喚或傳喚不到者，刑
    事訴訟法第159條之3第1項第3款定有明文。本件，證人乙○
    ○係大陸地區人民，有居留證、台北縣流動人口登記聯單各
    乙紙可參 (偵二卷第32頁、33頁)，嗣於本件案發後，已於
    96年2月2日出境返回大陸，有國人入出境端末查詢報表可參
    (偵一卷第113頁)，原審依被告之聲請傳喚未能到庭，而其
    警詢有全程連續錄音，並無違法取證之情形，具有可信之特
    別情況，則依上開規定，其警詢筆錄得作為證據。
 2、按刑事訴訟法第100條之1第1項規定：訊問被告，應全程連
    續錄音；必要時，並應全程連續錄影。但有急迫情況且經記
    明筆錄者，不在此限。第2項規定：筆錄內所載之被告陳述
    與錄音或錄影之內容不符者，除有前項但書情形外，其不符
    之部分，不得作為證據。本件，證人乙○○之警詢筆錄，經
    本院前審當庭勘驗乙○○警詢筆錄作成逐字譯文 (詳附件二
    )，其中固有停頓數秒至2分餘之情形，然此係問答過程中思
    緒暫停或乙○○拙於言詞之情形，但錄音並未中斷，此由錄
    音中有笑聲、他人聲音、打噴嚏聲等可知，除其中因乙○○
    要上廁所而短暫斷訊外，並無刻意按掉錄音機而中斷錄音之
    情形，並不違反全程連續錄音之規定。證人即製作筆錄之警
    員吳相儒、吳明俊於本院前審亦到庭一致證稱：按照法定程
    序製作筆錄等語 (本院96年上訴字第2973號卷第132頁)。至
    乙○○於對話中僅答稱：香菸----四支，警詢筆錄竟記載為
    「購得4支加有海洛因毒品之香菸」，有勘驗筆錄在卷可稽
    ，顯係製作筆錄之員警憑主觀認知而添加，此不符部分，自
    不得作為證據 (惟此部分係詢問徐榮輝販毒部分)，至訊問
    被告時，乙○○係答稱：海洛因的香菸----四)，與警詢筆
    錄並無不符，自得作為證據。又乙○○於警詢筆錄已自承其
    綽號「佳佳」，且供述內容關於至新店七張捷運站附近向被
    告購買毒品部分，與通訊監察譯文內容又頗一致，則通訊監
    察譯文中所載「佳佳」之人，即係證人乙○○無疑。
(二)、按被告以外之人於審判外之言詞或書面陳述，除法律有規定
    者外，不得作為證據；又被告以外之人於審判外之陳述，雖
    不符合同法第159條之1至第159條之4之規定，但經當事人於
    審判程序同意作為證據，法院審酌該言詞陳述或書面陳述作
    成時之情況，認為適當者，亦得為證據。當事人、代理人或
    辯護人於法院調查證據時，知有第159條第1項不得為證據之
    情形，而未於言詞辯論終結前聲明異議者，視為有前項之同
    意，刑事訴訟法第159條第1項及第159條之5分別定有明文。
    查本判決下列所引用之各該被告以外之人於審判外之陳述（
    包含書面陳述，除前述乙○○之警詢筆錄以外），皆屬傳聞
    證據，惟被告雖知上開證據資料為傳聞證據，但於原審準備
    程序及審判期日中均表示無意見而不予爭執，且迄至言詞辯
    論終結前亦未再聲明異議，本院審酌上開證據資料製作時之
    情況，尚無違法不當及證明力明顯過低之瑕疵，亦認為以之
    作為證據應屬適當，故揆諸前開規定，爰逕依刑事訴訟法第
    159條之5規定，認前揭證據資料均例外有證據能力。
(三)、附件一之電話監聽譯文，係就被告與證人乙○○毒品交易過
    程之對話，合法監聽，以機械設備紀錄後，逐字翻譯，且經
    法定勘驗程序，自有證據能力。
(四)、被告於原審固辯稱：伊警訊及偵查所為自白均為藥癮發作下
    無意識陳述，不具備任意性，與當時陳述內容不盡相符云云
    。惟警詢時經詢以「最近是否因身體不好、不舒適就醫服用
    藥物？」，被告答稱：都沒有。檢察官偵訊時，經訊以：「
    在警詢時你的精神狀況如何？」答：很好。「有無海洛因毒
    癮？」答：沒有 (偵一卷第74頁)。另經原審勘驗被告96年1
    月25日警詢筆錄，有勘驗筆錄乙份可佐 (原審卷第118頁至
    127頁)，筆錄內容一問一答，被告均能針對訊問內容，適切
    回答，並無答非所問之情形，足認並無意識不清之情事，自
    具任意性，而有證據能力。
貳、實體方面：
一、訊據上訴人即被告甲○○矢口否認上開犯行，辯稱：沒有販
    賣海洛因予乙○○云云。辯護人另辯以：被告雖於95年12月
    5日曾與自稱「佳佳」者通聯，惟於同日15時58分、16時3分
    ，被告一再與「佳佳」聯絡，最後並未見面，自不可能於是
    日販售海洛因予「佳佳」，又被告雖於95年12月7日中午12
    時許與「佳佳」者相約見面，但因二人未聯繫好，嗣後二人
    並未見到面，另由同日20時59分56秒之監聽譯文可知，被告
    確未與「佳佳」者見面。又扣案之帳單明細，係被告與他人
    借貸之款項，而非販毒之帳冊，且帳單中係記載中和大陸仔
    ，並無證據可認定係乙○○或「佳佳」之人云云。惟查：
(一)、被告甲○○於96年1月25日警詢即自白：電話是不知姓名之
    朋友申請給我用的，帳單是我記別人向我拿海洛因的單子，
    我有拿給乙○○加有海洛因之香煙4支，但她都沒有把錢給
    我，我共賣她5、6次，都是和她約在新店市七張捷運站附近
    ，所供稱之綽號佳佳 (乙○○)之女子與查扣帳冊中所記載
    佳佳是同一個人沒錯等語。嗣於96年1月25日檢察官偵訊時
    供稱：帳單4張是記別人欠我多少錢，是因為別人以前跟我
    買海洛因但沒有付錢，所以這是我記帳的憑證。我賣給「佳
    佳」的女子5、6次，佳佳都是1000或2000、3000元的買等語
    (偵一卷第72頁、73頁)，已坦白承認有販賣海洛因予乙○○
    多次，且於帳單中載明。
(二)、此外，復有合法搜索取得具備證據能力之被告甲○○所書寫
    之帳單三張（編號1、1-1、1-2、1-3，至於1-3記載與販賣
    毒品無關之VOLVO等車輛資料），該編號1、1-1、1-2等三張
    ，均係記載毒品交易之日期及對象、金額，編號1-2更清楚
    記載12/5中和大陸1000，12/7中和大陸仔3000，大陸仔3000
    等（偵查一卷第56頁），核與附件之被告甲○○與乙○○之
    監聽逐字譯文與監聽錄音完全相符，而乙○○係大陸地區人
    民，已如上述，且有與被告相約在中和景安捷運站交付海洛
    因情事，帳單所載日期與錄音譯文所示日期一致，則帳單所
    上之記載中和大陸仔，係指乙○○，堪予認定。證人乙○○
    於96年1月10日警詢雖僅證稱：約1個月前某日中午2點在新
    店七張捷運站向綽號「小陳」的男子購買加海洛因的香煙4
    支，金額為2千元 (偵卷第30頁)，未提及其他二次被告販售
    海洛因之犯行，且與通聯紀錄內容不盡一致。惟供述證據恆
    因人的記憶缺陷或故意遮掩等情狀，而與事實有出入。證人
    乙○○係於購買毒品後約一個月之後始為警查獲，自難期記
    憶清晰，本件既有如附件一之通聯錄音譯文及帳單，被告實
    際販售予乙○○之次數及金額，自應以錄音譯文及帳單一致
    之部分，作為認定之依據。
(三)、關於95年12月5日之通訊錄音，僅有當日15時39分59秒及15
    時51分51秒之錄音及譯文，經函詢結果，台北市政府警察局
    刑事警察大隊復稱：查無被告與乙○○於95年12月5日「15
    時58分」及「16時03分」之通訊監察對話紀錄 (本審卷第57
    頁)。惟依譯文內容所載，95年12月5日15時39分許，被告與
    乙○○相約買賣海洛因之後，先稱：我到那邊再打你電話，
    嗣於15時51分51秒再打電話時，已約在僑福房屋隔壁見面。
    另95年12月7日中午之通話，二人相約在中和之景安捷運站
    ，被告並稱；我剛出發，乙○○答稱：好，我在捷運站等你
    等語。另95年7月20日晚上之通話，20時28分係二人約定在
    七張站見面，同日20時59分許，乙○○已出七張捷運站，被
    告指示其到麥當勞再打電話，同日21時5分許，被告指示乙
    ○○到寶橋路59號，被告稱：你等一下，下去了等語。可知
    ，上開錄音內容，固未錄至二人見面交貨之時點，惟上開三
    次相約，均已相約碰面地點，且已出發上路，途中並迭以電
    話保持連絡，被告既意在販毒圖利，則依常情，自無半途而
    廢，臨時拒不見面之理。參酌乙○○於警詢已指稱確有於上
    開時地向被告購買海洛因之事，帳單上亦已記載上開三次交
    易之金額，而編號1-2帳單上，如有欠款未收，均記載「欠
    」字，而本件三筆交易均無類似記載，堪認二人已銀貨兩訖
    ，是辯護人所辯二人並未見面云云，自不可採。從而，被告
    確有於於95年12月5日、12月7日中午、晚上，各賣海洛因一
    次予大陸女子乙○○，堪予認定。
(四)、按一般民眾普遍均認知毒品海洛因之非法交易，政府查禁甚
    嚴，且均予以重罰絕不寬貸，衡諸常情，被告倘非有利可圖
    ，豈有甘冒被查禁重罰之高度風險而販賣之理，是舉凡有償
    交易毒品者，除足反證其係基於其他非圖利之意圖而為之外
    ，通常尚難徒以無法查悉其販入價額以判斷是否高價轉售圖
    利，即謂其無營利之意圖，致阻卻販賣犯行之追訴。況被告
    於偵查中已自承：我賣給佳佳，從中獲利多少，我沒有算過
    等語 (偵一卷第73頁)，足認其確有從中獲利，僅獲利多少
    未經詳細計算而已。
(五)、綜上，被告甲○○所辯尚非可採，其犯行事證明確，應依法
    論科。
參、論罪科刑部分：
(一)、按海洛因為毒品危害防制條例第2條第2項第1款所規定之第
    一級毒品，核被告甲○○販賣海洛因之行為，係犯毒品危害
    防制條例第4條第1項之販賣第一級毒品罪。其於販賣前持有
    第一級毒品海洛因之犯行，為販賣之高度行為所吸收，不另
    論罪。被告甲○○於95年12月5日、12月7日中午、晚上，各
    賣海洛因一次予大陸女子乙○○，時地不同，犯意各別，應
    予分論併罰。又起訴書雖稱被告係與徐榮輝共同販賣海洛因
    ，惟本件並無證據證明被告就販賣毒品海洛因予乙○○部分
    與被告徐榮輝有犯意聯絡與行為分擔，兼以事實欄所記載之
    時間，被告徐榮輝已經入監執行 (95年11月25日入監)，有
    在監在押紀錄表復卷可查，則公訴意旨認為甲○○與徐榮輝
    就乙○○部分之犯行為共同正犯，自有誤會 (徐榮輝部分另
    經本院96年度上訴字第2973號判決無罪確定)。又被告甲○
    ○陳明其因積欠銀行卡債，每月需付60萬元卡債，但每月收
    入僅為3到5萬元，其為生計與家用而觸犯重典，有其特殊之
    原因與環境等因素，在客觀上足以引起一般同情，且被告販
    賣予乙○○之金額僅1000元、3000元不等，數量甚少，所得
    十分有限，而本件法定刑甚重，有法重情輕之情形，本院認
    為縱予宣告法定低度刑期尤嫌過重，爰依刑法第59條規定，
    減輕其刑（96年度台上字第5402號判決參照）。
(二)、原審予被告甲○○論罪科刑，固非無見，惟1、本件被告甲
    ○○販賣予乙○○部分並未與被告徐榮輝共犯，原審認係共
    犯，已有未合；2、被告甲○○書寫之帳單四張中編號1-3記
    載與販賣毒品無關之VOLVO等車輛資料，非供犯罪所用，原
    審誤將無關犯罪之編號1-3宣告沒收，亦有違誤；3、被告販
    毒數量甚少，有法重情輕之情形，原審未酌減其刑，亦有不
    妥。4、檢察官起訴被告等販賣予不特定人部分，並無證據
    可佐 (詳如下述)，原審未為無罪之諭知，亦有漏未裁判之
    嫌。被告甲○○上訴意旨否認犯罪，雖無理由，惟原判決關
    於被告甲○○部分既有可議，自應將原判決關於被告甲○○
    部分予以撤銷改判。
(三)、爰審酌被告甲○○販賣毒品造成毒品之泛濫，對社會治安影
    響甚鉅，其正值壯年，不思正當營生，販賣第一級毒品牟利
    ，惟其係小盤商，藉販毒賺取微薄利潤，犯罪尚圖狡飾等一
    切情狀，分別量處如主文第二項所示之刑，並定其應執行之
    刑示懲。扣案行動電話一支（0000000000號含SIM卡之行動
    電話，該行動電話與乙○○以0000000000號行動電話聯繫販
    賣毒品，另一支0000000000號、SIM卡各一張非供本件犯罪
    使用，不予沒收）、電子磅秤一台、微量天平一組、分裝袋
    一包（內含一百個小分裝袋）及帳單三張（編號1、1-1、1-
    2，至於1-3記載與販賣毒品無關之VOLVO等車輛資料，非供
    犯罪所用不沒收），為被告甲○○所有供本案犯罪所用或預
    備之物，應依毒品危害防制條例第19條第1項規定宣告沒收
    。至於被告歷次販賣第一級毒品分別所得一千元、三千元、
    三千元，合計七千元，為其因犯販賣第一級毒品罪所得之財
    物，亦應依毒品危害防制條例第19條第1項規定沒收，如全
    部或一部不能沒收時，以其財產抵償之。另扣案之海洛因製
    成壓模器一組，其使用之功能顯與本案被告分裝第一級毒品
    海洛因之犯罪型態無涉，又無證據證明屬於被告犯罪所有之
    物，自不得宣告沒收。
肆、應為無罪諭知部分：
(一)、公訴意旨另以：「甲○○及徐榮輝均明知海洛因為毒品危害
    防制條例第2條第2項第1款所規定之第一級毒品，依法不得
    販賣，竟共同基於販賣第一級毒品海洛因之犯意聯絡，於不
    詳時間起，分別由劉炳宏以0000000000號、0000000000號行
    動電話及徐榮輝以0000000000號行動電話與乙○○及其他不
    特定之人，接洽、聯繫販賣第一級毒品海洛因之事宜，並於
    民國95年11月10日起至96年1月3日，多次由劉炳宏或由劉炳
    宏指示徐榮輝至新店市七張捷運站或中和市南勢角捷運站等
    地，以1000元至3000元不等之代價，將摻有不詳數量海洛因
    之香菸，交付予「其他不特定之人」，而共同販賣第一級毒
    品海洛因 (被告與徐榮輝不成立共犯關係，已如上述)。因
    認被告甲○○此部分所為，亦係違反毒品危害防制條例第4
    條第1項販賣第一級毒品海洛因罪嫌」等語。
(二)、按犯罪事實應依證據認定之，無證據不得認定其犯罪事實；
    又不能證明被告犯罪者，應諭知無罪之判決，刑事訴訟法第
    154條第2項、第301條第1項分別定有明文。再認定被告有罪
    之事實，應憑證據，如未能發現相當之證據，或證據不足以
    證明，自不能以推測或擬制之方法，以為裁判之基礎；且認
    定事實所憑之證據，其為訴訟上之證明，須達於通常一般人
    均不致有懷疑，而得確信其為事實之程度者，始得據為有罪
    之認定，倘其證明尚未達到此一程度而有合理之懷疑存在時
    ，尚難為有罪之認定基礎；另苟積極證據不足以為不利於被
    告事實之認定，即應為有利於被告之認定，更不必有何有利
    之證據（30年上字第816號、40年臺上字第86號、76年臺上
    字第4986號判例參照）。又為貫徹無罪推定原則，檢察官對
    於被告之犯罪事實，應負實質舉證責任。刑事訴訟法修正後
    第161條（下稱本法第161條）第1項規定「檢察官就被告犯
    罪事實，應負舉證責任，並指出證明之方法」，明訂檢察官
    舉證責任之內涵，除應盡「提出證據」之形式舉證責任（參
    照本法修正前增訂第163條之立法理由謂「如認檢察官有舉
    證責任，但其舉證，仍以使法院得有合理的可疑之程度為已
    足，如檢察官提出之證據，已足使法院得有合理的可疑，其
    形式的舉證責任已盡」）外，尚應「指出其證明之方法」，
    用以說服法院，使法官「確信」被告犯罪構成事實之存在。
    此「指出其證明之方法」，應包括指出調查之途徑，與待證
    事實之關聯及證據之證明力等事項。
(三)、公訴意旨認被告甲○○前述販賣海洛因予以乙○○以外其他
    不特定之人部分，固具提出被告甲○○之供述、被告徐榮輝
    之供述、證人乙○○之證述、臺灣尖端先進生技醫藥股份有
    限公司濫用藥物檢驗報告證人乙○○之尿液檢驗結果呈嗎啡
    陽性反應之事實、通訊監察紀錄表、與扣案之電子磅秤1台
    、帳單4張、分裝袋100個、行動電話2支、微量天平1組、海
    洛因製成壓模器等為論據，但以上之證據僅足以證明販賣予
    以乙○○部分。
(四)、被告甲○○否認此部分犯行，而從扣案被告甲○○書寫之帳
    單四張中（編號1、1-1、1-2、1-3，1-3記載與販賣毒品無
    關之VOLVO等車輛資料，非供犯罪所用不沒收）之編號1、1-
    1、1-2，已可清楚得知被告甲○○有販賣海洛因予以不特定
    之人，包括其上記載之家具林、中和韋、凱、三峽偉、林、
    佳佳、阿清、小彥等人，然此部分僅有被告甲○○所記載之
    帳單，形同被告之自白，但除「佳佳」外，均無真實姓名、
    地址以供調查，並無其他補強證據證明即係被告販售毒品之
    對象，依據證據法則，自應於有利於被告之認定。從而，既
    無積極證據認定被告無此部分犯嫌，此部分自應為無罪之諭
    知。
據上論斷，應依刑事訴訟法第369條第1項前段、第364條、第299
條第1項前段、第301條第1項，毒品危害防制條例第4條第1項、
第19條第1項，刑法第11條前段、第59條、第51條第5款，判決如
主文。
本案經檢察官陳明光到庭執行職務。
中    華    民    國    97    年    7     月    24    日
                  刑事第十七庭  審判長法  官  趙功恆
                                      法  官  高明哲
                                      法  官  陳世宗
以上正本證明與原本無異。
如不服本判決，應於收受送達後十日內向本院提出上訴書狀，其
未敘述上訴之理由者並得於提起上訴後十日內向本院補提理由書
（均須按他造當事人之人數附繕本）。
                                      書記官  魏汝萍
中    華    民    國    97    年    7     月    24    日
附錄：本案論罪科刑法條全文
毒品危害防制條例第4條
製造、運輸、販賣第一級毒品者，處死刑或無期徒刑；處無期徒
刑者，得併科新臺幣 1 千萬元以下罰金。
附件一：
甲○○電話監聽譯文
----------（12月）5日15點39分59秒----------
（本段對話夾雜雜音）
A：女（0000000000），B：男（0000000000）
A：喂
B：ㄏㄟ
A：ㄟ，請問一下。
B：ㄏㄟ。
A：這不是（音：三拐兩）的電話嗎？
B：對ㄚ。
A：蛤？
B：ㄏㄟ。對ㄚ。
A：他人ㄌㄟ？
B：他有事情，ㄣ。
A：ㄛ，他...他有事情。他電話給你使用了是ㄚ？
B：ㄣ。對ㄚ。要... 要出貨也... 也... 也是我這裡ㄚ。
A：蛤？
B：ㄣ，要出，也是我這裡在出ㄚ。
A：ㄛ，那他人ㄌㄟ？
B：他...他，他去那個...進修了。
A：去進修了？
B：ㄣ。
A：什麼時候去進修的？怪不得手...
B：上個...
A：...機關機關好久ㄛ。
B：上個禮拜吧。
A：上個禮拜？
B：ㄣ。
A：在哪裡...被進修了？
B：ㄣ，在土城啦。ㄣ。
A：ㄛ，ㄛ，怪不得關機關那麼久。
B：ㄣ，對ㄚ。
A：那，你...是他朋友吧？
B：我們見過，你忘記了？
A：在哪裡見過？
B：ㄛ，在那個...富麗那裡ㄚ。
A：蛤？
B：在富麗ㄚ。
A：富里？
B：ㄣ。
A：哪個富...富？
B：就在那個國光路那裡ㄚ。
A：ㄛ。
B：ㄣ。
A：那... 那... 現在如果，有沒有... 拿的話，是說拿裏（音
   ：個）
B：ㄣ，在... 我這裡拿ㄚ。ㄣ。
A：你...你現在也是在...板橋啦。
B：沒有，我...我現在在...在中和。
A：對ㄚ，我也是在中和。
B：ㄣ，這樣子ㄚ。
A：你是不是在...那個...ㄟ，（音：珠算）路這裡？
B：ㄣ，我在興南路這裡，現在。
A：興南路在哪裡？
B：興南路ㄚ。ㄣ。
A：興南路在哪裡ㄚ？
B：興南路就在南勢角...拐進來這裡啦。
A：ㄛ，我看。
B：ㄣ，ㄣ。
A：我是在捷運站這邊。
B：ㄣ。
A：那你拿，你是一支多少錢？
B：看你ㄚ，看你要，看你要...拿多少ㄚ？
A：四一多少錢ㄛ？
B：都可以ㄚ，看...看...ㄣ，6000，6500ㄚ。
A：6000，6500？
B：ㄣ。
A：那你有多...
B：6000...
A：...重？
B：...千ㄚ。
B：什麼？
A：多...多重？
B：（音：多丙）...
A：0
B：...0.9嘛。
A：0.9。
B：ㄣ。
A：那四一的一半？
B：蛤？
A：四一的一半？
B：四一的一半，就3000哪。
A：ㄛ，東西好不好？
B：很好。
A：蛤？
B：很好啦。
A：很好。不過我現在只剩下1000塊錢哪。
B：ㄣ，這樣子ㄛ。
（似移動話筒聲音）
A：ㄚ？
B：看你ㄚ。
A：能不能拿的囉？
B：能ㄚ，怎麼不能？
A：蛤？
B：能ㄚ。
A：好，可以ㄚ。
B：ㄣ？
A：那你幫我送過來。
B：我現在在忙ㄟ。
A：ㄚ？
B：我現在在忙啦。
A：那要...去哪裡找你？
B：我在興南路這裡ㄚ。
A：就是到...什麼...那個夜市口那裡是ㄚ？
B：夜市口再...再過來一點。
A：幾號？
B：興南路...在...南勢角派出所這裡ㄚ。
A：南勢角派出所這裡？
B：ㄣ。
A：哪個派出所？
B：南勢角的派出所。
A：我不認識南勢角派出所。
B：ㄣ。你興隆路一直過來，右手邊就有有一個那個，派出所ㄚ
   。
A：ㄏㄛ。你到派出所去幹嘛囉？
B：在派出所隔壁嘛。
A：ㄣ。你幹嘛不出來囉？那1000...
B：蛤？
A：...能拿多少？1000能拿多少？
B：ㄣ。1000就...1...1...1000的東西ㄚ。怎麼拿多少？
A：蛤？
B：1000就是1000的東西ㄚ。
A：ㄏㄟ。知道。因為跟你不熟，也不好...不好說...多拿。
B：ㄣ？
A：你幹嘛不送過來？送到捷運站這裡嘛？
B：ㄏㄛ，我...我沒有空送過去ㄟ，真的啦。
A：你再叫我去派出所那裡，在... 在，我心裡會覺得... 怕怕
   的。ㄏㄣ。（似移動話筒聲音）好囉？
B：ㄣ？
A：再叫我去...派出所哪裡？
B：看你啦，看你...看你，怎麼樣啦，ㄣ？
A：ㄣ。那你在哪裡等？
B：蛤？
A：在哪裡等？
B：就在派出所隔壁嘛。
A：對ㄚ，你在哪裡等啦？派出所... （〈m〉（英文音標發音）
   ）... 隔壁等？
B：隔壁... 那一棟ㄚ？旁邊哪？ㄣ。
A：你約在那一棟旁...旁邊等？是ㄚ？
B：ㄣ。
A：ㄛ，好吧。我到那邊再打你電話。
B：ㄣ。
A：ㄛ？
B：ㄣ。
A：ㄣ。
（雜音）
*************************************************************
12月5日15點51分51秒
A：女（0000000000），B：男（0000000000）
A：喂？
B：ㄏㄟ。
A：對，我現在要過來，ㄏㄥ？
B：ㄏㄟ。
A：喂？
B：ㄣ，ㄣ，你說，ㄏㄟ。
A：你說是到...那個，派出所門口是ㄚ？
B：旁邊啦，去門口幹嘛？
A：蛤？
B：派出所旁邊啦。
A：對ㄚ，那派出所旁邊ㄋㄨㄥ？（雜音）
B：ㄣ，好（台語）ㄚ。（雜音）
A：好。（雜音）
B：ㄏㄥ？好吧（台語）？（雜音）
A：那，ㄟ，等一下。我跟你講。
B：蛤？
A：比如說...（雜音）
B：你說...
A：喂？
B：...什麼？
A：比如說，我...想拿三千的東西嘛。
B：你說怎樣？
A：我說我...我...只想拿三千的東西啦。
B：ㄣ。
A：ㄚ，我錢不夠，錢才1000嘛。
B：你現在是要...
A：那...
B：...拿多少啦？
A：就是說，比如說，跟你拿3000的東西嘛。那我錢...
B：ㄏㄚ。
A：...現金只剩下1000啦。
B：ㄚ，那...
A：那...
B：...那你...
A：...我...
B：...就拿...
A：...戒...
B：...1000就好了嘛。
A：戒指先放在... 黃金的戒指先放在你那邊，晚上再拿錢補回
   來，可不可以？
B：那你說，先拿... 拿...1000 就好，試試看嘛，好不好？先
   試試看嘛？
A：好，也...
B：（不清楚）
A：...可以，也可以。
B：對不對？都...
A：好。
B：（不清楚）... 他，這樣子... 比較好ㄚ，ㄏㄥ？ㄏㄥ？
A：ㄣ？
B：那...
A：因...
B：...同...
A：...為...
B：...樣...
A：...我看...戒...
B：...（不清楚）...
A：...指...
B：...（不清楚）...
A：...不是...
B：...好不好？
A：戒指...
B：好...
A：...不是...
B：...不...
A：...也...也會值錢？黃金的，又不是...ㄜ，...
B：ㄣ。
A：...K金...
B：（不清楚）...
A：...的。
B：...（不清楚）...
A：怎...
B：...（不清楚）...
A：...麼...
B：...（不清楚）...
A：...樣？
B：...（不清楚）。ㄚ？
A：蛤？
B：ㄚ，好。那...那你在那邊等我一下好不好？
A：等...等你多久？
B：十分鐘就好，ㄏㄥ？
A：ㄛ。
B：好不好？ㄏㄥ？
A：那就變成你是ㄚ？
B：ㄣ，對。你... 你... 你到派出所，前面有... 有一個僑福
   房屋，有沒有？
A：有一個什麼房屋？
B：僑福。
A：僑福？
B：在前面一點點那裡ㄚ？
A：ㄛ。
B：在僑福的隔壁那裡ㄏㄥ？
A：ㄛ。
B：ㄏㄥ？ㄏㄥ？
A：好。
B：好，好。
（聲響）
..........................................................
（沒有啦（台語）。他這（台語）... 這個（台語），打電話（
國語）還不要緊啦（台語））
***********************************************************
............嘟聲..............
12月7日10點22分42秒
......講話聲、音樂聲...........
*************************************************************
............嘟聲.................
12月7日11點8分51秒
（本段對話夾雜雜音）
...........嘟嘟聲、雜音、汽車喇叭聲.........
A：女（0000000000），B：男（0000000000）
B：喂？
A：喂？
B：ㄏㄟ。
A：ㄟ，我...佳佳啦。
B：ㄏㄟ。
A：我要怎麼稱呼你ㄟ？都（笑）沒問。
B：我老陳啦。
A：蛤？
B：老陳啦。
A：老（音：中）？
B：ㄣ。
A：ㄚ，那你現在是在哪裡？
B：在新店啦。
A：蛤？
B：在新店啦。
A：在新店ㄋㄨㄥ？那你能不能送到中和來？
B：蛤？
A：蛤？
B：你要...要（音：搞）多少ㄚ？
A：ㄛ，3000
B：ㄛ，（雜音），這樣子ㄛ。（雜音），可以ㄚ，等一下，好
   不好？
A：好，大概多久會到？
B：我要...（雜音、汽車喇叭聲）...你在哪裡？
A：ㄛ，中和捷運站這裡。（似機車發動聲）
B：（音：這樣）（台語）...
A：景...景安捷運站。
B：大概一個小時左右吧。（夾雜雜音）
A：一個小時。ㄜ，是不是跟那天的一樣？
B：一樣的ㄚ。
A：跟（音：之前）一樣。（夾雜似移動手機聲音）。那我等你
   ㄛ。
B：ㄛ，好。
A：ㄛ？
B：好。
A：好，好。喂？
B：ㄏㄟ。
A：我要不要用前一次的打一遍給你？
B：好ㄚ。
A：快到的時候，怎麼打給我？
B：好ㄚ。
A：ㄛ，好。那我前一次，打一下給你ㄏㄥ？（似音樂聲）
B：ㄣ。（似音樂聲）
A：好，好。（似音樂聲）
******************************************************
.........嘟聲.........
12月7日12點12分35秒
男：喂？
...................音樂聲.............
...........本段對話夾雜雜音............
A：女（0000000000）；B：男（0000000000）
B：喂？喂？喂？
A：喂？
B：ㄏㄟ。
A：你到了沒有？
B：我剛出門而已。
A：蛤？
B：剛出發而已ㄚ。
A：聽不見啦。你到了沒有？
B：我...剛...出...發。
A：剛出發？多久...
B：ㄣ。
A：...會到？
B：20分鐘。
A：ㄛ，好，我在捷運站等你ㄏㄥ？
B：ㄣ。
.............掛電話聲..............
******************************************************
...........嘟聲........
12月7日20點28分11秒
.........嘟嘟聲、本段對話夾雜雜音及似汽車聲.........
A：女（0000000000）；B：男（0000000000）
B：喂？
A：喂？
B：ㄣ。
A：ㄏㄟ。小陳ㄛ？
B：ㄏㄟ。
A：在家？
B：ㄏㄟ。
A：在哪裡？
B：我在新店ㄋㄟ。
A：又在新店ㄛ？
B：ㄏㄟ。
A：我...
B：我剛回來而已ㄚ，ㄏㄟ。
A：蛤？
B：我剛回來而已ㄏㄥ。
A：我，剛回來？
B：ㄣ。
A：剛...才回到新店ㄛ？
B：ㄏㄟ...
A：那...
B：...對...
A：...你現...
B：...ㄏㄟ。
A：...在能不能給我送到中和來？
B：現在不行啦。ㄚ，現在我剛回來，又要送到中和，實在...
   剛從，中和回來ㄋㄟ。
A：蛤？
B：我剛剛才從中和回來ㄋㄟ。
A：ㄚ，新店哪裡？
B：在新店...那，寶橋路。
A：不是啦，你那邊有沒有...你那裡有沒有靠近捷運站？哪...
B：（音：二）...
A：...個捷...
B：...（音：班）。
A：...運？
B：有ㄚ。
A：哪個捷運站？
B：那個...新店線捷運站哪。
A：蛤？
B：新店線啦。
A：新店線，捷運站？
B：ㄣ。
A：ㄚ，你在捷運站等，好不好？我坐捷運過去。
B：好ㄚ。那你，那你坐過，捷運過來，再走出來，五分鐘就到
   了ㄚ。
A：ㄣ，我就不要出站ㄚ，直接這樣子交給你嘛，好不好？
B：你說什麼？
A：我說你就到捷運站來嘛，我就不要出捷運站了嘛。
B：好啦，好啦。那...
A：好不好？
B：...那...在七張站ㄋㄟ。
A：蛤？
B：七張啦。
A：什麼七張？ㄛ...
B：七...
A：...ㄛ...
B：...站名...
A：...嚇我...
B：...叫...七...張。
A：七張犛是ㄚ？
B：七...張。
A：什麼七張啦？ㄛ，四一算七張。
B：好，好，好，你真的...是，頭...頭殼壞掉了ㄚ？
A：不是ㄚ，你說什麼？
B：我說站... 站... 的名字叫七... 張... 站。
A：ㄛ，有叫...七...張站的ㄛ？
B：什麼四一七張，你真的...
A：我還以為你說那個...價...錢。好啦，我...到...捷運站...
B：（不清楚）
A：...了。我看看...站名啦。到七張站，我現在...
B：對...
A：...就在...
B：...啦。
A：ㄛ，我到七張站。ㄛ，我很快會到ㄛ。
B：好啦。（似車子聲）
A：好。那個，ㄟ，不要...一樣的。
B：（音：不要）一樣的ㄚ？（似車子聲）
A：蛤？
B：不要和下午一樣多的ㄛ？
A：ㄛ。
B：這樣子ㄛ？你不是要多拿一點的嗎？（雜音）
A：不行啦。要明天...
B：ㄣ。
A：...ㄏㄚ。我...
B：（不清楚）...
A：...現...
B：...（不清楚）...
A：...在...
B：...（不清楚）...
A：...沒有...
B：...（不清楚）...
A：...只有...
B：...（不清楚）
A：...只有...3...千...塊錢。
B：ㄣ，好啦，好啦，好啦。（汽車喇叭聲）
A：ㄏㄥ？（捷運車聲）
B：ㄣ。（捷運車聲）
A：我到...七張，你...你很快會到吧？
*****************************************************
..............嘟聲.................
12月7日20點59分53秒
................音樂聲................
A：女：（0000000000）；B：男（0000000000）
A：女；B：男
A：喂？喂？
B：怎樣？
A：我到了。
B：（不清楚）
A：喂？我到了。
B：那個...（不清楚）（捷運關門鈴聲）
A：你到...你到了沒？（捷運關門鈴聲）
B：我...腳痛，沒有辦法去啦。
A：蛤？
B：我腳痛沒有辦法走路啦。
A：你，幾號出口？
B：你...從那個...左轉，出來。門口左轉。
A：ㄛ，還要出站ㄛ？
B：蛤？
A：我叫你到捷運站來等我，你沒來ㄛ？
B：ㄚ，我腳痛啦。（捷運駛離聲）好不好？
A：幾號出口啦？
B：（不清楚），就是...（音：普通）出口嘛。
A：好，你那是不是一邊有一個，1號出口？2號出口ㄚ？你們算
   哪一個出口？
B：1號，1號。
A：1號是ㄚ？1號出口？你在出口等我是吧？ㄚ？
B：剛才跟你講電話的...他，去別的地方了啦。
A：哪個地方？
B：剛才跟你講電話的人，他去...南部了啦。
A：誰ㄚ？喂？
B：蛤？
A：1號出口？然後呢？
B：喂？
A：喂？
B：出來有沒有看到路口ㄚ？
A：還沒ㄚ。
B：我跟你講啦，你出來看到路口，你就...到大馬路左轉啦。
A：ㄣ。
B：左轉，你看到麥當勞再左轉啦。
A：看到麥當勞再左轉。
B：對啦，你... 先到馬路，看到... （音：現在）到，捷運站
   出口，你先左... 轉，左手嘛。左轉。然後看到... （不清
   楚），看到麥當勞再左轉啦。你過麥當勞以後再打給我啦。
A：好。
************************************************************
12月7日21點5分44秒
...............嘟嘟聲、汽車聲.............
A：女（0000000000）；B：男（0000000000）
B：喂？
A：喂？
B：ㄏㄟ。
A：麥當勞左轉ㄋㄟ？
B：麥當勞左轉，你一直走。
A：一直走？
B：你看到... 右，你會看到右手邊有一個，那個... 停車場，
   入口。
A：ㄏㄟ。ㄛ。
B：（不清楚）
A：右手邊，有一個停...
B：（不清楚）...
A：...車...
B：...（不清楚）...
A：...場。
B：... （不清楚）。沒有，沒有。（汽車聲）（雜音）。在路
   邊的門牌。（汽車聲、喇叭聲）。（不清楚）
A：蛤？
B：（不清楚），往前直走。大概...300 公尺啦。你會看到左手
   邊，你看到那個門... 門牌，寶... 寶橋路，（音：50...50
   ）號。
A：寶...橋路，有看見ㄏㄥ。
B：50...59號，59號。
A：幾號？
B：5...59號。
A：5...10...9是ㄚ？
B：ㄏㄟ，ㄏㄟ，ㄏㄟ，ㄏㄥ？
A：ㄛ，好。
**************************************************************
12月7日21點5分42秒
...................（音樂聲）......................
.................斷訊..............................
**************************************************************
...................嘟聲..................
12月7日21點9分58秒
....................嘟嘟聲................
A：女（0000000000）；B：男（0000000000）
B：喂？
A：哪裡囉？
B：59號了ㄏㄧㄛ？
A：對ㄚ。
B：好，你等一下，下去了。
****************************************************************
12月7日21點9分56秒
...................音樂聲.................
..................斷訊....................
***************************END***********************************
附件二：
乙○○警訊筆錄錄音逐字譯文
★詢問人有數人，以問1至問8表示。因無法確認是否係同一人詢
  問，故問1、問2等非必不同人，可能同一人，但列不同之號數
  。但有關詢問者間之交錯語句部份應可確定係不同人
★
 『』：表示他人之對話，，非訊問乙○○筆錄之內容，僅譯出
  可辨識之對話內容；又「停頓」時間內仍包含其他可辨識之聲
  音。
................錄音開始...................
問2：1月10號，20時10分。ㄏㄥ？地點在臺北市偵察局刑警大隊
     ，偵七隊辦公室。案由是調查違反毒品危害防制條例案。
    涉嫌人，姓名，魏... 紅梅。你，什麼名綽號？
答：佳佳。
問2：佳佳是ㄚ？
答：...
問2：性別女嘛ㄏㄥ？對不對？
答：對。
問2：出生年月日？
答：60年（音：剛好），8月15日。
問：（音：身份證字號？）。你出生地哪裡？
答：大陸。
問1：大陸哪裡？
問2：大陸哪裡？
答：福建。
問2：什...
問3：福（台語）...
問2：...麼？
問3：...建啦（台語）。福建。（台語）。
問1：大陸福建？什麼職業？
答：沒有。（台語）
問1：沒有（台語），好（台語）。（音：會）說台語（台語）
     。你什麼畢業的？職業？... （不清楚）
答：（不清楚）
問2：職業？那個... （音：交中周止）
問3：教育的... 一個多...讀多高？
答：高...
問2：教育...
答：...中。
問2：...程度。高中，畢業是ㄚ？
答：ㄣ。
問2：你...電話號碼幾號？你有沒有身份證ㄚ？
答：FB0
問4：行照有沒有？
答：沒有。
問4：他沒有用，那...那護照號碼幾號？
答：FB
問2：FB？
答：ㄏㄟ。
問2：什麼是FB？
問3：就是DI
答：FB？
問1：自己念。
答：FB
問4：FB啦。
答：ㄛ，B。00...303057
問4：00000000？
問1：（不清楚）
問4：FB對啦。（笑）（手機音樂聲）
問1：ㄏㄥ。
問4：你，手機幾號？
問1：聯絡電話？
答：09...
問3：0
答：...05，863759
問4：0000000000？ㄚ，另外一隻ㄌㄟ？
答：0955，707108
問4：你家裡電話幾號？
答：沒電話。
問4：你家裡沒電話ㄚ？
答：ㄣ。
問4：（不清楚），你，戶籍地址？
答：（音：光華），ㄛ，蘆洲市○○○路，26巷... （他人聲音
     ）...19... （他人聲音）... 號。（他人聲音）
問4：一樓是ㄟ？
答：一（音：下（台語）），一樓。
問4：好。ㄚ，那個...現居地ㄌㄟ？
答4：就是，蘆洲市○○路26...
問：一樣嘛ㄏㄥ？
答：ㄟ，對。
問4：你家裡經濟狀況怎麼樣？很窮？很勉強？剛剛好？
答：一般。
問4：有點錢？非常有錢？
問1：小康啦。一般小康ㄏㄥ？
答：不是小康啦。
問4：不是小康那...
答：勉...
問4：...是什麼？
答：...強。
問1：勉強。
問4：勉強是ㄛ？
答：ㄣ。
問4：來。現在權利告知ㄏㄥ，您... 接受ㄏㄥ，毒品危害防制
條例案ㄏㄥ，的調查案件ㄏㄥ？
答：ㄣ。
問4：宜受，接受調查時ㄏㄥ，得依法... 行使下列權利？ㄏㄥ
     ，一... 得行... 一得保持沈默ㄏㄥ？
答：ㄣ。
問：無需違背自己的意思而陳述？二得選任辯護人，三得請求調
    查有利的證據。ㄏㄥ？
答：ㄣ。
問：對權利曉不曉得？
答：ㄣ。
問1：那這樣你知道嗎？（台語）
問4：曉不曉得？
問1：可...
答：（音：知道）...知...
問1：可...
答：...道。
問1：...以請...
問2：知...
問1：...律...
問2：...道ㄏㄥ？
問1：...師ㄚ。可以...不要講話，可以那個...這樣...
問2：不...
問1：...知...
問2：...該...
問1：...道...
問2：...講...
問1：...ㄏㄥ？
問2：...的，不要講。
答：ㄛ。
問4：ㄏㄥ？
問1：知不知道？
答：知道。
問1：知道ㄏㄥ？ㄏㄥ。
問2：好，三項權利都知道啦ㄏㄥ？
答：ㄣ。
問2：（不清楚）。現在是夜間ㄏㄥ，20時10分。是否願意接受
      詢問？
答：ㄣ？...
問2：願不願意...
答：...是...
問2：...接受...
答：...願...
問2：...警方...
答：...意。
問2：... 詢問？願意啦ㄏㄥ？（不清楚）你再等就好（台語）
     ，你（台語）... 要用我們兩個（台語）？
問1：不要（台語），這樣就好。（不清楚）。
問2：（不清楚）
問1：（音：不是啦），就... ㄚ，就... 這樣打... 就打到這
     裡，還用你的？（本段為台語）
問2：你願意接受ㄏㄥ？
答：ㄣ。
問2：毒品危害防制條例ㄏㄥ。調查案件。ㄏㄥ，接受... 警方
     ... 偵訊，是否請辯護人律師... 或家人到場？
答：不要啦。
問2：不要啦ㄏㄥ？...
問1：ㄣ。
問2：... 上記的... 年籍資料是否... （咳）是否正確？是否
     為你本人？
答：正確。
問2：正確啦ㄏㄥ？你來臺灣至今啦ㄏㄥ？有沒有... 有無違反
     ，刑案記錄？
答：沒有刑案紀錄。
問2：沒有ㄏㄥ？你什麼時候嫁來臺灣？
答：（音；好像...是），93年4月19日，從大陸。嫁...
問2：從大陸嫁過...
答：... 給...
問2：... 來，是不是？
答：對。
問2：OK
問1：大陸...
問2：（不清楚）...
問1：...福...
問2：...（不清楚）...
問1：...建...
問2：...（不清楚）
問1：ㄏㄥ？大陸福建ㄏㄥ？
答：ㄣ。
問2：你丈夫叫什麼名字？
答：黃鍊璋。
問2：你嫁給...來臺灣...嫁給...黃...黃鍊...璋啦ㄏㄥ？
答：ㄏㄥ。
問2：黃鍊璋，出生年月日幾月幾號？
答：52年12月25。
問2：身份證字號呢？
答：F...120...499438
問1：499438？
問2：ㄛ，都有...你都有背就對了啦，ㄏㄥ？
答：ㄏㄚㄥ（四聲）
問2：你...罵髒話ㄚ？（笑），你怎麼罵髒話？
答：很...燙ㄚ。
問1：（不清楚）...吃到（台語）...（笑）ㄣ。你...
問2：你...
問1：...（音：ㄗㄨㄚ（四聲））
問2：...嫁至臺灣後，有無工作？
答：沒有。
問：沒有ㄏㄥ？電話聯絡使用ㄚ，什麼電話號碼？
答：0955...407108，0000000000
問1：你是說你使用0000000000號跟...0000000000... 號，兩線
     電...
問2：兩...
問1：...話。
問2：...線電話，...
答：ㄣ。
問2：...對外聯繫啦，是不是？
答：ㄣ。
問2：ㄏㄥ？
問1：ㄣ。來。
問2：警方ㄏㄥ，持臺灣板橋地方法院ㄏㄥ，96年度聲搜字第121
     號搜索票ㄏㄥ，在你... 居住之臺北縣蘆洲市○○路...26
     巷，19號1樓，查扣何物？我們查扣你什麼東西？
答：手機。
問2：手機ㄚ？
問1：沒有ㄚ。
答：沒有？
問2：什麼...
問1：就是...
問2：...沒？
問1：是SIM卡ㄚ。就是...手機裡面兩張卡ㄚ。
答：SIM卡。
問1：ㄏㄛ。
問2：SIM卡對不對？
問1：等一下，警方查扣...等一下。
問2：警方查扣你...拿...兩...線門號的...SIM卡？
答：0000000000，以及...
問2：還...
答：...09...
問2：...有ㄋㄟ？
答：...00000000，的，SIM
問2：SI...
答：（不清楚）
問2：...M卡啦，ㄏㄥ？
問1：你說警方...ㄣ，（不清楚）
問2：什麼SIMB那裡啦。
問1：IM...（不知何人之小聲聲音）（音：沒關係啦）（台語）
     ... （不清楚）。000000 0000號跟0000000000號兩線電話
     之...SIM 卡嘛，ㄏㄥ？
答：ㄣ。
問2：那...那你幹嘛要打（音：SIM卡），這不用啦，不用再...
問1：沒（台語）...
問2：...（不清楚）...
問1：...有（台語）...
問2：...（不清楚）
問1：...啦，他剛才先說，（不清楚）（台語）
問2：沒（台語）... 沒（台語）... 沒有啦（台語）。你沒有
     ，你要彙整他的話。
問1：要彙整ㄚ，所以我（台語）...我不敢...
問2：ㄏㄟ。
問1：...講說... （不清楚）
問2：對、對、對、對。你要彙整他的話ㄚ。他（台語）... 你
     （台語），他裡面若說什麼（台語），就不要（台語）...
     （不清楚）... 寫（台語）... 寫SIM卡（台語），寫什麼
     （台語）就好了。
問1：ㄣ。ㄣ？
問2：警方查扣之ㄏㄥ，0000000000號，與0000000000號，兩線
     電話，ㄏㄥ，是何人ㄏㄥ？於何時所申請的？電話何人所
     使用的？
答：ㄣ，0000000000門號是我...丈夫黃鍊璋，於...
問2：什麼時候？什麼時候？什麼時候申請的？
答：哪一支？ㄣ...
問2：0955這一支。
答：ㄣ，去年的1月份。
問1：去...
問2：去...
問1：...年...
問2：...年...
問1：...是...
問2：...1月...
問1：...95...
問2：...份？
問1：...年嘛ㄏㄥ？
問2：95年是不是？
答：（音：對ㄚ）
問2：（咳）
問1：他申請的交給你使用？
答：對。
問1：（音：是）
問2：1月間啦ㄏㄥ？
答：ㄏㄚ，1月？對。
問2：交給你使用至今是不是？
答：對。
問2：那另外呢？0000000000這一個呢？
答：ㄣ，是...半年前，遠傳公司送的。
問2：是什麼卡？
答：預付卡。
問2：ㄛ，另外0000000000門號預付卡，是...你...你...
答：我老公買，一次申請那個... 兩... 兩個門號，電話。（不
    清楚）...
問2：ㄛ...
答：...（不清楚）
問2：... 當時申... 一次兩... 申請兩線門號，所以遠傳公司
     ...
答：送。
問2：送的。什麼時候送的？
答：ㄣ，7月底。
問2：什麼時候請，什麼...
問3：哪？...
問2：...（不清楚）
問3：...哪...一年7月...
答：90...
問3：...（音：什麼）？
答：...5年。
問2：95年7月間... 所送的是ㄜ？...
答：ㄣ。
問2：...那送... 送的時候，是交給誰使用？
答：我ㄚ。
問2：ㄛ，當... 當時就（音：是）... 送的時候就交給你使用
     啦ㄏㄥ？
答：ㄏㄟ。
問2：到現在嘛是不是？
答：對。
問2：曾否於民國95年9月1日ㄏㄥ，起ㄏㄥ，至96年1月10間ㄏㄥ
     ，使用09...00000000號？
答：ㄣ。
問2：ㄏㄥ，跟0955...86395...959號，兩線電話嘛ㄏㄥ？
答：ㄏㄟ。
問2：有沒有借給他人使用？
答：沒有。
問2：都沒有ㄏㄥ？這...這兩線電話都...你有在使用啦ㄏㄥ？
答：ㄏㄥ。對。
問2：都誰在使用？
答：我在使...
問2：都你...
答：...用。
問2：...在使用？
答：對。
問2：有沒有借給他人過？
答：沒有。
問2：沒有啦ㄏㄥ？是否撥打使用ㄏㄥ，查扣之...0000000000
     號，與0000000000，ㄏㄥ，兩線電話門號ㄏㄥ，購買毒品
     ？在什麼時候？在什麼地方？向什麼人？ㄏㄥ，以什麼價
     錢，然後... ㄜ，（不清楚）... 幹嘛... （不清楚）進
     去。你有沒有使用... 剛剛我所說這兩線門號ㄚ？去買...
     買毒品？向什麼人？在什麼時候？
問1：（音：你要問什麼？）...（不清楚）
問2：ㄏㄟㄚ。你把你每... （他人聲音）... 一次購買的時間
     ，...
答：要（國語）說什麼（台語）？
問2：...地點、什麼人、打給電話是幾號？
答：第二段嘛。
問2：不是，你講ㄚ，你...你（音：給我...）...
問1：你...
問2：...（音：...們）...（不清楚）。
問1：...你用手寫啦ㄏㄥ。你這一張寫什麼？（音：丟）誰？
答：這個。
問1：你自己講述ㄏㄥ？
答：ㄣ？0931...169242，電話。
問1：ㄟ，他剛是問他說，是否... 撥打、使用你... 我們查扣
     這兩線電話？ㄏㄥ？
答：ㄣ。
問1：購買毒品啦ㄏㄥ？（聲響）
答：ㄣ。
問1：在什麼時間、什麼地點、向什麼人，以... 什麼價錢？ㄏ
     ㄥ？ㄚ，對方電話幾號？寫一...
答：（不清楚）
問1：...下。等一下，等一下。
（他人小聲聲音）
問1： ㄛ，要上廁所。等一下。ㄏㄛ，算，等一下上廁所。
..............短暫斷訊................
問1：這個比較重要你慢慢講ㄏㄥ？
答：ㄣ。
問1：你...聽懂不懂意思？
答：懂。
問1：好，來。就是你是否撥打、使用，我們就是查扣這個00000
     00000號跟0000000000號兩線電話，購買毒品？在什麼時間
     ？什麼... 地點？向什麼人？以什麼價錢？對方如何聯絡
     ？
（他人聲音）
答：打電話聯絡。
問1：好，等一下。
（他人聲音）
問1：好，打電話，然後再來。
答：ㄣ。時間忘記了。
問1：ㄛ，時間忘記了？總是有個時間嘛。差不多幾年？幾個月
     前？兩年、三年、二十年？
答：一個禮拜以前。
問1：一個禮拜...
答：一...
問1：...以...
答：...個...
問1：...前？
答：...月。
問1：一個月？一個月？跟誰一個月，你要先講ㄚ。
答：跟... （音：ANE NEW）。（音：上禮拜三）... （音：找
    志勝）。
問1：向什麼？
答：這個...是這一個禮拜以前。
問1：向...志勝是ㄚ？
答：ㄏㄚ。
問1：綽號志勝，你給的這個是ㄚ？
答：ㄣ。
問1：等一下。
（他人聲音）（笑）
問1：向綽號志勝...
答：ㄣ。
問1：（音：寫清楚一點）。
答：ㄣ。
問1：ㄏㄥ？
（他人聲音）
問1：用哪一支電話？你用你哪一支電話？
答：09...55...407108號。
問1：ㄏㄥ。就用...0000000000。
答：ㄣ。
問1：ㄏㄥ？...
答：ㄣ。
問1：電話。（他人聲音）。電話。於... 一個星期以前是ㄚ？
答：ㄣ。
問1：（音：寫）...
答：要綽號是...
問1：等一...
答：...誰？
問1：...下。用09408號電話一個星期前向綽號志勝，...
（他人聲音）
問1：男子是ㄚ？
答：ㄣ。
（他人聲音）
問1：怎麼樣？怎麼樣？
答：購買。
問1：怎麼樣？
（他人聲音）
答：ㄣ？
問1：購買什麼？
答：購買（音：衣...服）...（不清楚）。
問1：什麼樣的毒品？安非他命？海洛因？大...
答：海...
問1：...麻？
答：...洛因。
問1：購買，毒品海洛因？
答：（音：ㄣ）（小聲）
問1：多少錢？
答：三支。
問1：海洛...因，新台幣三千元？
答：對。
（他人聲音）
答：對，兩千三支。
問1：蛤？
答：兩千三...支。
問1：兩千元三支？（他人聲音）是不是？
答：ㄏㄛ。
（咳）
（他人聲音）
問1：兩千元...
答：對。
問1：...購得三支啦ㄏㄥ？
答：ㄣ。
問1：三支什麼？香菸是ㄚ？
答：對。
問1：三支。摻有...毒品...海洛因毒品...的香菸。
.....（小聲打字聲）（聲響）（停頓約52秒）........
問1：（不清楚），購買，毒品海洛... 因，（不清楚），購得
     三支，（打噴嚏聲）（不清楚）... 摻有海洛因... 毒品
     之香菸嘛ㄏㄥ？
答：ㄣ。
問：在哪裡交貨？
答：ㄣ，土城...
（打噴嚏聲）
答：（不清楚）...有個...亞東工專前。
..... .....（聲音）.............
問1：亞東工專？
（他人聲音）
問1：在土城市亞東工專前交貨...
答：（不清楚）
問1：...是ㄚ？
答：（不清楚）
問1：大概，那時候幾點？
答：下午。
問1：下午幾點？
答：3點多。
問1：下午3點？
答：ㄣ。
問1：ㄛ，（不清楚）...志勝的電話ㄌㄟ？
答：0000000...
問1：（音：等一下）
（打噴嚏聲）（咳）
問1：多少？
問1：0...
答：0...
問1：9...
答：...931
問1：09多少？
答：31。
問1：ㄏㄟ。
答：169
問1：169？
答：272。
問1：（不清楚）...272，是不是？
答：ㄣ。
問1：是這樣是ㄚ？
答：ㄣ。
問1：ㄏㄥ。
（咳）
問1：那還有沒有？
答：ㄣ。
問1：這個...
答：（不清楚）
問1：... 你要自己念ㄚ。等一下。ㄏㄥ。
（無法辨識何人之聲音）
問1：來，再來。
答：（音：榮輝）（台語）
問1：什麼時候？
答：兩....一...一、兩個月前。
問1：一...兩個月前？自己講，自己講。
答：這邊，這邊。有...
問1：徐...
答：...錄...
問1：...榮...
答：...音啦ㄏㄥ？
問1：...輝ㄏㄥ？
答：對。09...10...27
問1：徐榮輝，你說什麼...（音：田廷）方？
答：（音：三拐兩）。
問1：ㄣ。（他人聲音）ㄏㄥ。
答：ㄣ。電話，0915...
問1：等一下。另於兩個月前，向... 徐榮輝，綽號（音：張懷
     良），怎麼樣？
答：電話？
問1：怎樣？怎麼樣？
答：買？購...
問1：買多...
答：...買。
問1：...少錢？
答：兩千塊。
問1：新台幣嘛ㄏㄥ？
答：ㄣ，新台幣。
（他人聲音）
問1：誰？來。
答：（不清楚）...海洛因。
問1：等一下，你那個兩個月... 前的，ㄏㄥ，某日的下午，還
     是... 晚...
『ㄟ...』
問1：...上？早上？
『...ㄟ。』
答：ㄛ...
『他是不是拿錯...』
答：下午。
『...章，有嗎（台語）』
問1：蛤？
『為什麼...（音：挖）起來是這個樣子。（笑）』
答：下...
『怎樣？』（台語）
答：...午。
『為什麼挖起來是這個...』
問1：下...
『...樣...』
問1：...午...
『...子』
問1：...幾點？
『蛤？』
答：兩點。
『為什麼挖起來是...長...』
問1：蛤？
『...長...』
答：兩...
『...這個...』
答：...點。
『...樣子？』
問1：好，兩點ㄏㄥ。
答：ㄣ。
『對ㄚ。這就對了』（台語）
『那這邊，30塊』
『ㄏㄟ，ㄚ，為什麼...怎麼...短？』
『沒有啦』（台語）
『那日本那個...因為本來就短ㄚ』
『這樣叫什麼...（不清楚）..』
問1：沒有...
『沒有...』
問1：（音：編）...（不清楚）
『..沒有，這本來就沒辦法...全部裝好ㄚ』
『（不清楚）』
『（不清楚），你就要（音：請教）ㄚ。自己刮刮就好... 不是
嗎』（台語）
『已經包進去了，你還問』（台語）
『怎麼會知道？』（台語）
『什麼意思？』（台語）
『這樣可以嗎？』（台語）
『ㄏㄟ啦，ㄚ，對啦。他這樣子，他這樣子處理，對ㄚ』
『他這個，他這個沒辦法... 』
『要包...』（台語）
『...全部...』
『...一些...』（台語）
『...（不清楚）...』
『...請...』（台語）
『...（不清楚）...』
『...教？』（台語）
『好幾包啦』（台語）
『二哥，二哥，二哥，去那邊才需要（國語）花... 花下去...
』（台語）『對ㄚ，不然... （不清楚）』
（咳）
問1：什麼樣的形式？
答：ㄣ？
問1：這個毒品是怎麼樣的形式？
答：（不清楚）
問1：那個兩千（聲響）元毒品是很重的ㄚ？還是怎麼樣ㄚ？
答：ㄛ，（音：煙轉）
問1：這，對啦。這個，ㄏㄥ。
答：ㄣ。
問1：ㄚ，怎麼樣的？那個... （音：三拐兩）的（音：饅頭）
     購買，這些兩千元的毒品海洛因啦，ㄏㄥ？ㄚ，說什麼？
     香菸三支還...
答：對ㄚ。
問1：...（音：秤...十包什麼？）
答：香菸...四支。
問1：香菸四支，是ㄚ？
（他人聲音）
問1：蛤？
（他人聲音）
問1：蛤？
（不清楚之聲音）
問1：是香菸嘛ㄏㄥ？
答：ㄣ。
問1：來，購得四支加有海洛因..毒品之香菸啦，ㄏㄥ？
（他人聲音）
答；ㄣ。
（他人聲音）
問1：再來（台語）。ㄚ，那個（台語），在哪裡交貨？
答：ㄣ，捷運站。（夾雜他人聲音）
問1：在哪...
答：南...
問1：...裏...
答：...勢...
問1：..捷運？
答：...角捷運...站。
問1：中和ㄏㄥ？
（他人聲音）
問1：是不是？
答：對ㄚ。
（他人聲音）
問1：站，內還是外？
答：外。
（他人聲音）
問1：外？交貨？
答：ㄣ。
（他人聲音）
問1：是不是？又再來。
答：電話？
問1：ㄣ。
（他人聲音）
問1：徐...榮輝，怎麼樣？的電話多少？
答：0915
問1：蛤？
答：0915
問1：ㄏㄟ。
答：278634
（他人聲音）
問1：這樣是ㄚ？
答：ㄣ。
（他人聲音）
問1：還...還有沒有？
答：0930...484...443
問1：徐榮輝也用這一支是ㄚ？
『ㄚ，（不清楚），你在那邊錄音嗎？』（台語）
『ㄏㄟㄚ，沒關係，你也沒說一下』（台語）
問1：徐榮輝也用這一支是ㄚ？
答；ㄣ。
（他人聲音）
問1：蛤？
答：對。
『下班的。不可能啦。沒事情... （不清楚）... 秉公處理（國
語）』（台語）
問1：... （不清楚）
『毋枉毋縱』
問1：對不對？
答：對ㄚ。
問1：徐... 徐... 徐榮輝就是... 使用【這個電話，000000000
     0跟0000000000號ㄋㄟ？
答：ㄣ。
問1：是不是？
答：ㄣ。
問1：ㄏㄥ，你跟，ㄏㄥ，你是不是跟志勝】跟徐榮輝，還有呢
     ？跟誰？
PS：【】內夾雜他人唱歌聲。
答：這個是什麼型的電話？...（不清楚）
問1：ㄏㄥ，那這個... 小... 小陳的電話，你要... 這樣講...
     另外一個ㄚ。（他人聲音）。還有再講另外一個ㄏㄥ。
『蓋章，章...（不清楚）』（台語）
『章？（不清楚），不要蓋我的名字。不會，蓋也會蓋的名字。
蓋了，連我的名字，不好。』（台語）
『蛤？』
問1：來，（不清楚），再來（台語），再來（台語）。還有沒
     有？你，（移動物品聲音），一個禮... 星期前跟他買的
     ？
答：ㄏㄟ。
問1：兩個月前跟他買的？
答：ㄏㄟ。
問1：還...還有沒有？
答：沒有。（他人唱歌）...
問1：蛤？什麼？
答：一樣的。
問1：一樣...
答：（音：因）...
問1：...的...
答：...（音：為）...
問1：...你...
答：...跟...
問1：...要講出...
答：...小...
問1：...來。
答：...陳...是一樣。
問1：ㄚ，小陳，你要講出來ㄚ。小陳知道你一樣，不是有（音
     ：去買）
（咳）
答：蛤？
問1：蛤？
答：0934
問1：不是。ㄚ，你這樣講ㄏㄥ，小陳是ㄚ？
答：ㄣ。
問1：小陳是...多久？
答：0...930，48...
問1：幾...
答：...9
問1：...個月前哪？
答：大概...一個月前。
問1：就你，約一個月前？（夾雜似移動椅子聲音）
答：ㄣ。
問1：（音：就是）
答：中午。
（他人聲音）
問1：某日？中午幾點？
答：兩點。
問1：中午兩點？...
答：ㄣ。
問1：...在哪裡？
答：新店。
問1：在...新店？哪裡？
答：七張。
問1：七張？
答：新店那邊七張麥當勞。
問1：七張...捷運站？
答：對。
『（不清楚），就對了啦』
問1：是不是？
（他人聲音：麥當勞...（不清楚））
問1：捷...運...站，怎麼樣？捷...捷運站內、外？
答：外。
問1：外？
答：ㄣ。向..小陳...
問1：向什麼？綽號小陳？
答：綽號，ㄏㄟ。
問1：等一下。綽號... （他人聲音：1605）... 小陳，怎樣（
     台語）？
答：電話。0...
問1：的...
答：...9...
問1：...男子是ㄚ？怎麼樣？
答：購買。還有，海洛因的香菸...四。
問1：購買ㄏㄥ？（聲響）加有海洛因的香菸四支？（聲響）
答：ㄣ。
問1：對不對？（移動似椅子聲音）
答：對。
問1：香菸？四支？
答：ㄣ。
問1：多少錢？
答：兩千。（聲響）
問1：新台幣兩千元？
答：ㄣ。
（他人聲音）
問1：新台幣兩千元ㄏㄥ？
答：ㄣ。
（他人聲音）
問1：對不對？小陳的電話？
（他人聲音）
答：0930，484，443。
問1：小陳的聯絡電話為...多少？
答：09...30，484，443。
問1：43號？還有沒有？
答：沒。
問1：他不是有兩支嗎？
答：沒有啦。
問1：ㄚ，你不是說（音：三拐兩）兩支？他...他在用嗎？
答：（音：三拐兩）
問1：對ㄚ。
答：（音：三凱兩）... 後面，（音：月休）的就是... （聲響
    ），小陳才有。
問1：就...
答：對ㄚ。
問1：...是小陳才有？
答：對ㄚ...
問1：對ㄚ。ㄚ...
答：...（不清楚）
問1：... 你，ㄚ，所以，... ㄚ，你... ㄚ，所以要怎麼講？
     這個是不是說...，ㄟ，因... 因為知道，（音：張拐良）
     ，不（音：進糾）（聲響）？
答：ㄣ。
問1：ㄚ，所以，（音：張懷良）電話就...變成小陳在用？
答：對。
問1：ㄚ，所以你要講出來ㄚ。講電號09...3...0，484443號。
答：ㄏㄟ。
問1：ㄚ，再來ㄌㄟ？
答：ㄟ，0915...2...
問1：等...
答：...7...
問1：...一下。等一下，09...15...
答：278...434。
問1：這樣子是ㄚ？
答：ㄣ。
........停頓約5分10秒（包含以下『』聲音）.......
（咳）（他人聲音）
『ㄏㄚ（四聲）』
『你有去買嗎？你有去...（不清楚）』（台語）
『還有這個程式嗎？』
（移動物品聲音）
問1：電話（台語）...（音：多少）（台語）？
（他人聲音）
問1：（不清楚）
『蛤？』
問1：（音：在我這兒）（台語）
『好了ㄛ？』（台語）
問1：ㄣ。
『好了嘛ㄏㄥ？』
問1：來。
問4：你供稱這樣綽號志勝，與本名，徐榮輝，及綽號小陳的三
     名男子，購買毒品？共... 分別購買幾次？是否都以...
     此... 都已使用之...0955...407...108，號，與
     0955...863 ...959 號，兩線電話聯絡？
答：是。對。
問4：是。ㄚ，你購買幾次...
答：一...
問4：...ㄚ？
答：...次。
問4：蛤？
答：分別購買一次。
問1：只有分別購買一次而已？
答：對。
問1：是不是？
問4：（不清楚），各分別購買一次。
（他人聲音）
問4：ㄏㄥ。各... 分別，各分別向他們三人，購買一次嘛ㄏㄥ
     ？
答：ㄣ。
問4：向他們三個人購買一次。那都是用哪支電話聯繫的？
答：這兩支電話，0955...407...108...
問4：忘...
答：...及...
問4：...記是幾號打給幾號的，ㄏㄥ？
答：對。
問4：ㄏㄥ，都是以這兩線ㄏㄥ？
問1：來，ㄚ，這問ㄟ，這這裡嘛？來。（台語）
答：（不清楚）
（他人聲音）
『（不清楚），沒有，有的那些，是否要讓給他蓋章？』（台語
）
『蛤？』
問4：徐榮輝，使用的，0915...278...634。（移動物品聲音）
     ，號，電話，為何與小陳的電話相同？ㄏㄥ？
答：因為，小陳是... 徐榮輝的老闆。
問1：你說什麼？（台語）
問4：ㄏㄛ，與小陳的電話同為這個...0915...278...634？
答：因為小... 陳是... 徐榮輝的老闆。
問4：因為小陳... （咳），小陳，是... 徐榮輝的老闆？從哪
     裡看出來是他老闆？
答：徐榮輝自己講的。
問4：ㄏㄥ，徐榮輝自己講的。因為小龍，小陳是徐榮輝的老闆
     ... 老闆。這... 這... 這件事，是小陳自己講的？
答：徐榮輝說的。
問4：ㄛ，ㄛ，對，老，是...徐榮輝自己講的？
『是...徐榮輝他自己講的』
..............停頓約2分6秒........
（他人聲音）（聲響）（移動物品聲音）
問1：怎麼樣？
...............停頓5秒................
（他人聲音）
問4：徐榮輝告訴你，小陳是他什麼人？
答：ㄣ，毒品。
問4：販賣毒品的老闆？是不是？
答：ㄣ。
問4：你的意思是說，你的意思是說，小... ㄜ... ㄜ，小...
     蛤？
問1：等一下。
問4：徐榮輝...（不清楚）
問1：販賣毒品的老闆？是不是？
答：對。
問1：為什麼他會這樣講？
答：是...
問4：跟...
答：...他...
問4：...他...
答：...說...
問4：...拿？他毒品都向他拿的，是不是？
答：ㄣ。
問1：毒？毒品講...
答：不...
問1：...一....
答：...是...
問1：...個？
答：... 他說他... ㄜ，毒品... 是... 小陳的嘛。所以... （
    不清楚），ㄣ，要拿現金。不能欠。
問1：徐榮輝什麼？徐榮輝怎麼...告訴你？
答：他說...毒品...是...小陳的。所以不能欠，要拿現金。
問4：ㄏㄛ，毒品是小陳的。或... 小陳... 領要用現金，不能
     欠。
答：對。
問1：怎麼樣？販賣毒品的老闆，徐榮輝，說，毒品是... 小陳
     的。付多少？...
答：付...
問1：...錢？
答：...定金，要領錢。
問1：要用...現金？
答：ㄣ。
問1：怎麼樣？現金什麼？
答：要用現金購買。
問1：購買毒品是ㄚ？
答：對。應該是。（停頓約24秒）這邊是不是...（不清楚）
問1：等一下。
............停頓約1分10秒（包含『』聲音）.........
（移動物品聲音）（他人聲音）
『沒有ㄚ（台語），那個什麼？（不清楚）』
問5：徐榮輝是本名嗎？
答：是。
問5：你為何知道徐榮輝是本名？
答：因為他計程車，上面有名字。
問5：ㄛ，他是在開計程車的ㄚ？
答：對。
問5：徐榮輝是在開計程車的啦，ㄏㄥ？
答：ㄣ。
問5：因為他計程車的... 計程車證上面就是寫徐榮輝這三個字
     ？
答：ㄣ。
問5：對不對？
.............停頓約41秒（包含『』聲音）..........
（他人聲音）（笑）
『計程車ㄚ？』
『蛤？』
問1：ㄚ，你都會叫他什麼？
答：叫本名。
..............停頓約30秒..............
（他人聲音）
問6：徐榮輝，小陳，徐榮輝、小陳、志勝，你是否見過？特徵
     如何？
答：見過。
問6：三個都見過？
答：對。
問6：他們三個的特徵？講...
答：徐...
問6：...一下。
答：...榮輝...是胖胖。
問1：等一下，慢慢來。
（他人聲音）
答：蛤？
問1：多少？
答：胖胖啦，我不曉得。
（他人聲音）
答：（不清楚）...大概...（音：40歲）
問1：50？
答：4、50
問1：4、50。再來？（台語）
答：小陳，也是...胖胖的。個子高高的。
（他人聲音）
答：白白的（音：制服）
問1：等一下？
答：（不清楚）
（他人聲音）
問1：你說小陳，個子高高的？亂...
答：胖...
問1：...搞？
答：...胖的。
問1：什麼？
答：胖胖。
（他人聲音）
問1：等一下，小陳...個子高高的？胖胖的？
（他人聲音）
問1：等一下，幾歲？
答：大致，4、50歲。
（打字聲）（他人聲音）
『我們...我們一般』（台語）
問1：ㄚ，再來？（台語）
答：志勝是...瘦瘦的。
『大陸...（不清楚）』
答：約（音：四十高...度），住在...新店。
問1：你怎麼知道住在新店？
答：是他自己講的。
.............停頓約40秒（包含他人聲音等）......
（他人聲音）（電話鈴聲）（嘟聲）
問1：ㄚ，再來？（台語）（聲響）志勝？
答：志勝是瘦的。
（他人聲音）
『你看（台語），你看（台語）。這時間ㄏㄥ。』
問1：瘦瘦的是ㄚ？
答：臉尖尖...（不清楚）...出去。
（他人聲音）
問1：約...20幾歲？
答：ㄣ。
問1：臉尖尖的？
..........約停頓5分15秒（包含他人聲音等）........
（他人聲音）（電話鈴聲）（聲響）
『（不清楚），你好？（不清楚）... 不在ㄛ。ㄏㄟ。你... （
不清楚）。對，對，對。...是...（不清楚）。電話而已』
『ㄏㄟ。喂？』
『對，對，對』
『（不清楚）...多少？1218』
（咳）
『筆錄...（不清楚），再來』
『（不清楚）？796』
問5：警方出示兩份，各六張相片。
（他人聲音）
問5：警方出示ㄏㄥ，那個... 指認犯罪嫌疑人記錄表ㄏㄥ，裡
     面所列這個... 對方相片ㄏㄥ，總共兩份啦，ㄏㄥ。（咳
     ），供你指認。ㄏㄥ，相片中，第幾號相片是你... 所述
     ㄏㄥ，販賣這個海洛因，給你的，徐榮輝？
問5：三（音：G二）... 的... 男子，你三（音：G二）的男
     子，幕後老闆誰？ㄏㄚ（四聲）？你沒有全寫寫出來。
問1：ㄏㄥ。
問5：警方現在以... ㄏㄥ，指認，這個指認犯罪ㄏㄥ，嫌疑人
       ㄏㄥ？程序ㄏㄥ？ㄏㄥ，出示這個紀錄表。ㄏㄥ。
『地方法院』
問5：就是這個記錄表，計兩份ㄏㄥ，ㄏㄥ，各六張相片ㄏㄥ，
     供你指認。
（他人聲音）
問1：（不清楚），你就出... 示這個，指認犯罪嫌疑人，記錄
     表ㄏㄥ，警方就是指認犯罪嫌疑人記錄表，兩次，各六張
     嘛ㄏㄥ，相片供你指認啦。ㄏㄥ？相片中第... 幾號，相
     片是你... 前次...供稱... 賣... 毒... 品，而（音：
     用）給你，是... 徐榮輝啦ㄏㄥ（夾雜他人聲音）？你都
     叫他什麼？（音：三拐兩）
答：（音：三拐兩）
問1：的男子啦ㄏㄥ？是不是第一份，來？
答：對，對。
問1：哪一張？幾號？
答：3號。
問1：3是ㄚ？
問1：一份是3號的是ㄚ？
答：對。
問1：（音：是幾號）？
（他人聲音）
問1：這份是3號啦ㄏㄥ...
答：對。
問1：...第一份是3號嘛ㄏㄥ？
答：對。
（他人聲音）（移動錄音設備聲音）
問1：ㄚ，這一份ㄌㄟ？沒有，第二份ㄌㄟ？第二份？
答：2號。
問1：第二份是2號是ㄚ？
答：對。
問1：（音：好）。第...第一式是3號是ㄚ？
答：ㄣ。
問1：3號。使用...他使用什麼電話？
答：0915，278，634。
（咳）（他人聲音）（打字聲）
問1：ㄏㄥ？這是警方出示第一式六張相片中，是第3號嘛ㄏㄥ？
答：ㄣ。
問1：等一下。
（他人聲音）（移動物品聲音）
問1：來。也就是這個是ㄚ？
答：對。
問1：這也就是，我告訴你，這個叫徐榮輝啦ㄏㄥ，這就徐榮輝
     ，55年1月12號生，身份證字號，F121，F121，340，069，
     ㄏㄥ？（夾雜他人聲音）ㄏㄥ？
答：ㄣ。
......... 停頓約1分14秒（包含『』聲音）.............
『很多』
『你都交啦ㄏㄥ』（台語）
『ㄛ，差不多（台語），全部都男的』
『對ㄚ...（不清楚）』
（笑）（電話鈴聲）
『（不清楚），你好？ㄟ，你好。黃... （不清楚）... 是ㄚ？
ㄟ，你等一下ㄛ』
『你哪一位？ㄏㄟ。ㄏㄟ。對ㄚ。（不清楚）... 我不曉得ㄋㄟ
，我們不是... （不清楚）送去的人。是不是有帶手機ㄚ...』
問1：ㄣ。ㄚ，那個，小陳使用什麼電話？
答：0930，484...（不清楚）（夾雜他人聲音）
『對，對，對。少一... 一... 0...五份啦。我怎麼會知道他
... （不清楚）』
『（不清楚），壞掉了ㄛ（台語）』
『你打105ㄏㄥ』
答：09...15，278，634
問1：你說小陳是... 有使用093（音：0），484，（音：44...3
     76），也有一個電話叫342電話？
答：對ㄚ。
（他人聲音）
『對，對，對』
問7：他用這兩線電話. （不清楚）... 販賣毒品給你ㄚ，是不
     是？
答：ㄣ。
問1：手機？桌上。警方告訴你ㄏㄥ。小陳本名叫甲○○啦ㄏㄥ
     ？
...............停頓約16秒...............
（走路聲）（他人聲音）（打噴嚏聲）
問1：民國○○年○月○○日生，ㄣ？什麼情形（台語）？（他人聲音
     ）... （不清楚）？
（他人聲音）
問7：徐榮輝（音：這刑案ㄏㄧㄛ）（台語）？
問1：我就是剛才有一些講的ㄚ。（台語）
問7：對ㄚ。
.................停頓約20秒（包含『』聲音）........
（他人聲音）
問1：（不清楚）
問7：不是啦我...你心裡想講什麼，不可以寫出來。
問1：ㄣ。
問7：你用...你用這下一次問他，說，警方現在...（不清楚）
問1：然後呢？ㄚ，他都指認完了（台語），指認完了（台語）
     我，他指認完... 我有... （音：多數的），指認完，我
     就跟... 他說這誰ㄚ（台語）？
答：ㄏㄟ。
問1：這樣可以吧（台語）？對吧（台語）？ㄏㄥ？
（擤鼻子聲）
問7：其實不可以，小心ㄋㄨㄥ
問1：好。那我沒有念ㄚ。
問7：（不清楚）
問1：這應該問，可以（台語）？
問7：不可以（台語）？
問1：為什麼？
問7：因為（台語），因為（台語），他可以跟你說（台語），
     幾號就是誰（台語）。ㄚ，你就問他說（台語），ㄏㄥ。
     現在警方ㄏㄥ，... 不是... 這個人？... 一樣的... （
     不清楚）。他一定說，我（台語），我不知道ㄋㄟ（台語
     ）。（不清楚）事情（不清楚），我就（台語）... 圈定
     。
問1：這，但是，這（音：官）有事情，想說，說的，你再...
     （不清楚）。（台語）
問7：（音：供），指認，警方... （聲響）
問1：管ㄚ。
問7：你...指認下去，裏面哪有...哪有可能...（不清楚）
問1：沒有ㄚ。
問7：（不清楚）
問1：原始資料（台語），這是打在這兒ㄚ。都打這樣ㄚ。他，
     我們這兒有人... （不清楚）。但我打在這兒，就是（台
     語）... （不清楚）。是不是？... （不清楚）。都可以
     啦。因為，我... 我... 我這裡沒有寫他們的。（台語）
     問7：因為... 沒有啦，因為...
問1：ㄣ。
問7：因為...（不清楚）
問1：ㄚ，我最後（台語），才...（不清楚），ㄏㄥ？
問7：剛才指認這個？
答：（不清楚）...剛才...（不清楚）
問7：這個是ㄚ？
答：（不清楚）
問7：ㄚ，有沒有被賣？
答：（不清楚）
問7：蛤？
問1：沒關係啦（台語），等一下我會叫他來啦。
答：ㄣ。
問1：你，筆錄就是你... 結束... 案情就好啦。你就說你的電
     話被冒用了就好了。ㄏㄟ？
問7：徐榮輝ㄏㄥ，小陳ㄏㄥ，是曾... 拜託點，給你錢ㄏㄥ，
     使用何等... 交通工具？號碼呢？什麼... 私人就好是ㄚ
     ？
答：ㄣ，他自己...開車來，他自己開車來。
問7：他不是開車來嗎？（夾雜他人聲音）
答：（不清楚）
問7：就是，你有跟他可以（音：吃）嗎？你有看到他在這嗎？
答：沒有。小陳是沒有給我一毛錢。
問7：那誰是...（音：開車的？）
答：志勝後面那邊，沒去注意... （不清楚）。
問7：你有看過志勝是開車啦？對...
答：對。
問7：...不對？
答：（不清楚）
問7：這個，你有看過志勝是開車來，拿這個給你啦ㄏㄥ。販賣
     給你毒品...
答：ㄣ。
問7：... 是ㄚ？號碼是幾號啦？（不清楚）
............ .....停頓約50秒...................
問1：你不是說徐榮輝有開計程車嗎？
答：之前有。
................停頓約23秒...............
問1：小陳沒有是ㄚ？
答：ㄣ。
...........停頓（包含他人聲音等）約1分5秒........
（移動物品聲音）（他人聲音）（打噴嚏聲）
問1：來。
問7：ㄚ，你... 這個，徐榮輝，講什麼事證，都拿給這個，小
     陳？
答：沒有。
問7：（不清楚），最後一次ㄏㄥ，吸用毒品是在什麼時候？前
     次，什麼地方？
答：ㄛ，對。
問7：蛤？
答：不是，對。
問7：一個禮拜前ㄚ？就在...（不清楚）
（他人聲音）
答：（不清楚）（夾雜他人聲音）
問7：一個禮拜？下個禮拜？
答：不一定。
（他人聲音）
答：有一家，ㄣ，（不清楚）... 快... 炒店。
問7：快炒店？（他人聲音）廁所裡的是ㄚ？廁所裡？好。那一
     天快炒店的廁所裡？
問1：你說什麼，（不清楚），在土城亞東工專對面？
問7：對面？以...海洛因是不是？
問1：對...
問7：海洛...
問1：...面...
問7：...因...（不清楚）...
問1：...對面的...
問7：...再...
問1：...的...
問7：...加...
問1：...快炒店...
問7：...（不清楚）
問1：...是ㄚ？
答：ㄣ。
問7：是不是？以海洛因哪，塗抹在這個香菸上，是不是？吸...
答：ㄣ。
問7：... 毒是不是？
答：ㄣ。
問7：ㄛ，海洛因摻一些（台語）嘛ㄏㄥ？塗抹在海洛...ㄣ？
問1：（不清楚），這個是香菸...加有海...
答：ㄣ。
問1：...（不清楚）..香菸啦。
問7：ㄛ，香菸，直接就... ㄛ，塞入海洛因，是不是？香菸加
     入海洛因吸... （不清楚）（聲響）（他人聲音）（移動
     物品聲音）
問7：香菸加... （不清楚）方，是不是？
（他人聲音）
問7：快炒... 店的.. 廁所內，對不對？
答：ㄣ。
問7：... 廁所的... 廁所內嘛ㄏㄥ？
答：（音：對）
（他人聲音）
問7：... 的廁... 的廁所內啦ㄏㄥ。（他人聲音）的... 廁所
     內啦。他們怎麼可能在那邊玩（台語），都沒有在打（台
     語）。
『ㄏㄟ。ㄚ，這看這... 是... 這... 這跟那個。沒關啦。對ㄚ
，ㄚ你，ㄚ，你現在... （不清楚）』
..................錄音帶第一面結束...................
..................錄音帶第二面開始...................
『ㄣ，這個，這個...（不清楚）..誰買的？』（台語）
『沒有ㄚ，那就是跟那個買的』（台語）
『（音：修正，修正）有一禮拜』（台語）
『一禮拜，一禮拜...』（台語）
問7：是否ㄏㄥ？最近是否因身體不適ㄏㄥ，服用...藥物？
答：（不清楚）
『（不清楚），法院那邊...（不清楚）』（台語）
問7：你是雅...你...你是雅子的...（不清楚），是不是？』
答：對。（不清楚）
『（不清楚）... 變植物人嗎？』
『（不清楚）...你是...（不清楚）...少一點』
『警方交你ㄏㄥ，（不清楚）？』
問1：是否同意警方...（不清楚）？
『是否同意ㄏㄥ... 警方ㄏㄥ，採擷你，採擷你尿液... 送那個
...（不清楚） 』
『你怎麼不要...（不清楚），看要查...（不清楚）』（台語）
『ㄏㄟㄚ，易科罰金ㄚ（國語）。』
『是否同意警方...』
『ㄏㄟㄚ，看你判多久ㄚ...（不清楚）...結局（台語）』
............無錄音（約十二秒）...........
（咳）（碰撞聲）（他人聲音）
問1：（音：挑對（國語）頭（台語））嗎？
問8：警方交給你，ㄏㄥ，編號...（似另一人：6，要編號）
問1：012（音：13）
問8：警方交給你ㄏㄥ，編號012173號ㄏㄥ，尿液封瓶ㄏㄥ，是
     否由你親手洗滌？
答：對，對。
問8：確認...確認無誤ㄏㄥ？
答：ㄣ，是...
問8：使是...使那個...（不清楚）...尿液ㄚ。
答：ㄣ。
問8：然後...由，警方封緘捺印？
答：對。
問8：對啦，ㄏㄥ？
（他人聲音）
問8：以上所說是否實在？
答：實在。
問8：有沒有意見指述？
答：沒有。
問8：沒有ㄏㄥ？上開筆錄ㄏㄥ，經受詢問人ㄏㄥ，簽名以後，
     ㄏㄥ，始，簽名捺印。這個筆錄，你看完以後，認為沒有
     問題，你再簽名。
答：ㄣ。
問8：好，那現在... 你... 就... （不清楚）給你，現在時間
是...95 年...96 年，1月10號，21時...10...16 分。
問1：21時16分ㄏㄥ？？
問8：ㄣ。
（他人聲音）
.........................END.........................


司法院資訊處製作；財團法人民間司法改革基金會備份。
